# 请教陈版，关于融资性质的售后回租

提问人：空中云 369369 时间：2020-02-02 11:22:38
陈老师您好，融资性质的售后回租的会计处理是否是这样的呢
1 、未确认融资费用=利息总额+服务费
2 、本年应确认的利息=实际占用本金*实际利率（实际利率根据IRR测算出来）
还是根据合同利率及资金的实际占用情况来测算呢
3 、上述利息的两种方法的主要差异是不是就是服务费的确认期间差异呢

回答人：chenyiwei
你的理解基本合理。未确认融资费用=利息总额+服务费；本年应确认的利息=实际占用本金*实际利率（实际利率根据IRR或者XIRR测算出来）。
服务费如果以成功获取融资作为支付条件，且金额与获取融资的金额挂钩的，则属于与金融负债初始确认直接相关的交易成本，应计入其初始计量金额，即未确认融资费用中，作为后续融资期间各期利息的调整。